臺灣臺北地方法院刑事判決
111年度訴字第45號
公  訴  人  臺灣臺北地方檢察署檢察官
被      告  林家弘


選任辯護人  陳筱屏律師
            郭眉萱律師
被      告  袁應清


選任辯護人  陳宜新律師
上列被告因偽造文書等案件，經檢察官提起公訴（110年度偵字
第17655號），本院判決如下：
    主  文
林家弘共同犯行使偽造私文書罪，處有期徒刑參月，如易科罰金
，以新臺幣壹仟元折算壹日。緩刑貳年，緩刑期間付保護管束，
並應於本判決確定之翌日起壹年陸月內，向檢察官指定之政府機
關、政府機構、行政法人、社區或其他符合公益目的之機構或團
體，提供陸拾小時之義務勞務，暨參加法治教育參場次。
袁應清共同犯行使偽造私文書罪，處有期徒刑貳月，如易科罰金
，以新臺幣壹仟元折算壹日。緩刑貳年，緩刑期間付保護管束，
並應於本判決確定之翌日起壹年陸月內，向檢察官指定之政府機
關、政府機構、行政法人、社區或其他符合公益目的之機構或團
體，提供肆拾小時之義務勞務，暨參加法治教育參場次。
    事  實
一、林家弘、袁應清前分別為台頂顧問股份有限公司（下稱台頂
    公司）之副總經理、工程師。緣台頂公司於民國107年11月16
    日得標承作行政院環境保護署（下稱環保署）辦理之「應回
    收廢棄物稽核認證團體（廢電子電器及廢資訊物品類）專案
    工作計畫」（下稱本計畫，案號：108A004，契約價金新臺幣
    【下同】9,500萬元）採購案，並進而與環保署簽訂本計畫
    之契約書(下稱本案契約)，而林家弘、袁應清分別為本計畫
    之主持人、承辦人。詎林家弘、袁應清均明知依本案契約中
    之「行政院環境保護署專業(技術或資訊)服務投標須知補充
    規定」(下稱補充規定)七、㈠、⒊、⑷、B.規定，台頂公司於
    計畫執行期間，新聘稽核認證人員，應檢具該員完成超過40
    小時訓練之證明，報經環保署同意，且鄞秀育並未撰寫如附
    表編號1、2所示之文件，亦未曾至綠環境環保科技有限公司
    、開運國際環保實業有限公司見習，其實際工作項目係辦理廢
    機動車引擎採購案之審件，又未經鄞秀育之同意或授權等情
    ，竟共同基於行使偽造私文書及行使業務登載不實文書之犯
    意聯絡，由林家弘接續指示袁應清於108年4月3日前某日，在不
    詳處所，偽造如附表編號1、2所示、以鄞秀育為報告人之心
    得報告，以及於業務上製作如附表編號3、4所示訓練考核表
    、教育訓練紀錄，虛偽記載鄞秀育通過稽核人員教育訓練考
    核及已完成40小時教育訓練等不實事項，嗣利用不知情之吳
    安婕以台頂公司名義於108年4月9日發函檢送附表編號1至4所
    示文件與環保署而行使之，足生損害於鄞秀育及環保署。
二、案經環保署訴由臺灣臺北地方檢察署檢察官偵查起訴。
    理  由
壹、證據能力部分：
一、本判決所引被告以外之人於審判外所為之陳述，悉經當事人
    於本院準備或審判程序明白表示同意作為證據（見111年度
    訴字第45號卷，下稱本院卷，該卷第93至98頁、第222至224
    頁），而該等證據之取得並無違法情形，且與本案之待證事
    實，具有關連性，核無證明力明顯過低之事由，本院審酌上
    開證據作成時之情況，認為適當，依刑事訴訟法第159條之5
    第1項所定傳聞例外之同意法則，認有證據能力。
二、本案資以認定被告犯罪事實之非供述證據，查無違反法定程
    序取得之情形，依刑事訴訟法第158條之4規定反面解釋，亦
    具證據能力，併予敘明。
貳、實體部分：
一、認定犯罪事實所憑之證據及理由：
　  上揭犯罪事實，業據被告林家弘於本院審理時坦承不諱，及
    被告袁應清於檢察事務官詢問及本院審理時坦承不諱(見109
    年度他字第5103號卷，下稱他卷，該卷一第307至309頁；  
    110年度偵字第14272號卷，下稱偵14272卷，該卷第226至22
    8頁；110年度審訴字第1662號卷，下稱本院審訴卷，該卷第
    83至84頁；本院卷第90至92頁、第242頁)，核與證人即被害
    人鄞秀育於檢察事務官詢問時之證述(見他卷一第178頁)、
    證人即時任台頂公司工程師賴佩瑜、專案經理葉璨賢於檢察事
    務官詢問時之證述相符（見他卷一第314至315頁，偵14272
    卷第226頁），並有台頂公司108年4月9日(108)台頂字第108
    06121號函暨所檢附如附表編號1至4所示文件(見他卷一第81
    至82頁、第89至96頁)、本案契約書可稽(置於卷外)，足認
    被告2人上開任意性自白核與事實相符而可採信。是以，本
    案事證明確，被告犯行堪以認定，應依法論科。
二、論罪科刑：
　㈠被告2人行為後，刑法第215條業於108年12月25日修正公 布
    ，並於同年月27日施行，然本次僅就罰金刑部分修正，且與
    修正前適用刑法施行法第1條之1第2項前段規定提高罰金數
    額之結果相同，實質上並無法律效果及行為可罰性範圍之變
    更，自無新舊法比較適用之問題，而應依一般法律適用原則
    ，適用裁判時法。
　㈡核被告2人所為，均係犯刑法第216條、第210條之行使偽造私
    文書罪，及同法第216條、第215條之行使業務登載不實文書
    罪。
　㈢被告2人多次偽造私文書及多次業務登載不實文書之行為，均
    係分別基於一個意思決定為之，達成同一目的，各行為間獨
    立性極為薄弱，依一般社會健全觀念，應視為數個舉動之接
    續施行，合為包括之一行為予以評價，均應分別論以接續犯
    。又被告2人偽造私文書、業務登載不實文書後，復持以行
    使，偽造及登載不實之低度行為皆為行使之高度行為吸收，
    均僅論以行使之罪。
　㈣被告2人就上開犯行，互有犯意聯絡及行為分擔，為共同正犯
    。又被告2人利用不知情之吳安婕以遂行上開犯行，均為間
    接正犯。
　㈤被告2人均以一行為同時觸犯行使偽造私文書、行使業務登載
    不實文書之數罪名，為想像競合犯，皆應依刑法第55條規定
    ，從一重之行使偽造私文書罪處斷。
　㈥被告袁應清行為後，於其犯行未為有偵查權限之公務員發覺
    前，即主動坦認上開犯行，此有被告袁應清於檢察事務官詢
    問時之供述在卷足憑(見他卷一第307至309頁)，核係對於未
    發覺之犯罪自首並表示願接受裁判，應依刑法第62條前段自
    首之規定，減輕其刑。
　㈦爰以行為人之責任為基礎，審酌被告2人分別身為本計畫之主
    持人、承辦人，竟為便宜行事，偽造附表編號1、2之私文書
    ，及於附表編號3、4之業務文書為虛偽記載，進而行使之，
    損及鄞秀育、告訴人環保署之權益，所為誠屬不該，然念被
    告2人犯後均坦承犯行，態度尚稱良好，且被告2人均無前科
    ，有臺灣高等法院被告前案紀錄表附卷可佐(見本院卷第249
    至251頁)，其素行尚佳，兼衡被告林家弘業與鄞秀育和解，
    被告袁應清則獲鄞秀育原諒(見本院審訴卷第71、95、123頁
    之鄞秀育聲明書、刑事陳述意見狀、刑事陳報狀)，另被告2
    人業與告訴人成立調解，且已如數賠償(見本院審訴卷第91
    至92頁、第121頁之調解筆錄、行政院環境保護署資源回收
    管理基金收款收據，本院卷第151、155頁之匯款申請書、本
    院公務電話紀錄)，復參酌被告2人之犯罪動機、犯罪情節、
    智識程度及生活狀況(見本院卷第243頁)等一切情狀，分別
    量處如主文第1、2項所示之刑，並均諭知易科罰金之折算標
    準。
　㈧又本院衡酌被告2人前未曾因故意犯罪受有期徒刑以上刑之宣
    告，犯後業坦承犯行以面對其刑責，復參酌被告2人或與鄞
    秀育、告訴人成立和(調)解，抑或得其原諒，且鄞秀育、告
    訴人均表示同意給予被告2人緩刑(見本院審訴卷第91至92頁
    、第95頁、第123頁)，足認被告2人經此偵審程序及刑之宣
    告，理當知所警惕，信無再犯之虞，是認其所受宣告刑，以
    暫不執行為當，爰分別為如主文第1、2項所示緩刑之宣告，
    以啟自新。另為使被告2人能謹記本次教訓且填補其行為對
    社會秩序造成之危害，以發揮附條件緩刑制度之立意，期符
    合本案緩刑目的，爰併依刑法第74條第2項第5、8款規定，
    命其等應向指定之政府機關、政府機構、行政法人、社區或
    其他符合公益目的之機構或團體，提供義務勞務及接受法治
    教育如主文第1、2項所示。另被告2人既經宣告緩刑，且受
    緩刑宣告尚需執行上開同法第74條第2項第5、8款所定之事
    項，爰併依同法第93條第1項第2款之規定，宣告於緩刑期間
    付保護管束。被告2人倘有違反前開緩刑條件之情形而情節
    重大者，得依同法第75條之1規定撤銷緩刑宣告，附此敘明
    。
三、不予宣告沒收部分：
  ㈠附表編號1至4所示文件，業經被告2人利用不知情之吳安婕以
    台頂公司名義於108年4月9日發函檢送與告訴人，已非被告2
    人所有之物，自無從宣告沒收。公訴意旨請求宣告沒收，容
    有誤會。
　㈡按刑法上所稱之「署押」，係指於紙張或其他物體上由自然
    人親自簽署其姓名或其他足以代表姓名意義之符號而言。其
    意義在於經由自然人之簽名或畫押，以顯示其獨特之簽名(
    運筆)形式或畫押之特徵，藉以表彰該自然人賦予所簽署文
    書效力之意志。因此，必須由自然人親自簽署其姓名或畫押
    ，始足資表彰其獨特之形式，而具有署押之意義。若非由自
    然人親自簽名或畫押，而係在紙張或其他物體上以印刷或打
    字之方式顯示本人之姓名者，即與署押之意義不合(最高法
    院94年度台上字第4487號判決意旨參照)。查被告2人偽造如
    附表編號1、2所示，以鄞秀育為報告人之心得報告，該等報
    告中報告人欄之「鄞秀育」姓名，均係以電腦打字之方式作
    成，業據被告2人於本院審理時陳述在卷(見本院卷第242至2
    43頁)，核非署押或印文，亦無從依刑法第219條規定宣告沒
    收之。
四、不另為無罪諭知部分：
　㈠公訴意旨略以：被告2人共同意圖為台頂公司不法所有，偽造
    鄞秀育如附表所示之不實文件，並於108年4月9日透過不知情之
    吳安婕發函陳報與告訴人，致告訴人之不知情承辦公務員吳隆
    成誤信台頂公司符合本案契約之補充規定七、㈠、⒊、⑷之稽核
    人員資格限制及人數規定，而同意備查，進而由台頂公司向
    告訴人請領鄞秀育自108年4月間至同年8月間任職期間共3月26
    日，按月薪計算每月3萬元之薪資，告訴人共計撥付11萬6,0
    00元予台頂公司。因認被告2人犯有刑法第339條第1項之詐
    欺取財罪嫌等語。
　㈡按犯罪事實應依證據認定之，無證據不得認定其犯罪事實，
    刑事訴訟法第154條第2項定有明文。認定不利於被告之事實
    ，須依積極證據，苟積極證據不足為不利於被告事實之認定
    時，即應為有利於被告之認定（最高法院30年上字第816號
    判決先例意旨參照）。
　㈢經查，有關本案難認被告2人主觀上有詐欺取財之犯意或為台
    頂公司不法所有之意圖一節，說明如下：
　⒈本案契約之補充規定七、㈠、⒊、⑴明定：「本計畫總人數及現
    場專職稽核認證人員人數：實際參與本標案工作人數應達59
    人以上，其中現場稽核人員應達48人(包含至少38人為現場
    專職稽核人員，與10人現場稽核人員)......」，補充規定
    七、㈠、⒊、⑷、B.明定：「計畫執行期間，稽核認證團體新
    聘稽核認證人員，應檢具該員基本資料、3個月近照、完成
    超過40小時訓練之證明及該計畫現職稽核人員清冊，報經本
    署同意」，以及補充規定七、㈠、⒊、⑷、J明定：「本計畫預
    估廢電子電器及廢資訊物品之受補貼機構為19廠，倘實際執
    行稽核認證(處理廠)廠家數超過或少於契約規定之廠家數，
    則每增、減1廠，現場專職稽核人員應配合增加、減少2人」
    ，此有本案契約書足憑(置於卷外)。又被告2人利用不知情之
    吳安婕，於108年4月9日以台頂公司名義發函檢送附表編號1
    至4所示偽造私文書、業務登載不實文書與告訴人，以證明
    鄞秀育完成40小時訓練，並於該函說明：現場稽核人員姚馨
    如因離職，自同年4月4日起不再投入本計畫，另現場稽核人
    員鄞秀育自同年4月3日起投入本計畫，本公司投入本計畫之
    現場稽核認證人員共計47人(含現場專職稽核人員36人及現
    場稽核人員11人)，符合本案契約之補充規定七、㈠、⒊之規
    定要求等語，告訴人之承辦人吳隆成就此於同年4月11日內
    簽：經統計目前廢電子電器及廢資訊物品類處理業受補貼機
    構共18廠家，稽核人員異動後共計47人(現場專職稽核人員3
    6人及現場稽核人員11人)，案經審查，符合本案契約規定，
    擬予以備查等語後，告訴人於同年4月16日發函與台頂公司
    ，表示：就台頂公司函報現場稽核人員「姚馨如」等2人異
    動一案，業已備查等語；嗣台頂公司於同年8月5日函報告訴
    人：鄞秀育自同年8月1日起不再執行本計畫等語，告訴人則
    於同年8月12日函覆予以備查，此有理由欄貳、一所示之證
    據、台頂公司108年4月9日(108)台頂字第10806121號函、回
    收基管會108年4月11日簽呈、告訴人108年4月16日環署基字
    第1080024753號函、回收基管會同年8月6日簽呈、告訴人10
    8年8月12日環署基字第1080057304號函在卷可稽(見他卷一
    第81至82頁、第85至88頁，他卷三第21至24頁)。由此可知
    ，因本計畫受補貼機構減為18廠，依本案契約要求，現場專
    職稽核人員應配合減少2人，是台頂公司實際參與本計畫之
    現場稽核人員應達46人(包含至少36人為現場專職稽核人員
    ，與10人現場稽核人員)，而被告2人雖藉附表所示偽造私文
    書、業務登載不實文書，函報鄞秀育自108年4月3日起至同
    年7月31日止為本計畫之現場稽核人員，告訴人並因此准予
    備查，然扣除離職之姚馨如，再加計鄞秀育後，台頂公司之
    現場稽核人員維持原先之11人，多於本案契約要求，即使扣
    除鄞秀育1人，台頂公司之現場稽核人員人數仍符合本案契
    約要求之至少10人。   
　⒉依本案契約第3條第2項規定，本案契約價金結算方式係採「
    總包價法」，而非採「服務成本加公費法」(即服務成本加
    公費法之服務費用【由機關於決標後填寫】，包括直接費用
    【直接薪資、管理費用及其他直接費用，其項目由申辦單位
    於招標時載明】、公費及營業稅)、「按月計酬法」(即每月
    薪資按契約所載工作人員月薪計算)或其他方法；第5條第1
    項第2款規定，本案契約價金之給付條件係採分期付款，每
    期款於每單月15日前由廠商提報前2個月稽核認證作業成果
    統計分析報告經機關認可後撥付(見置於卷外之本案契約書)
    ，足見本案契約價金之結算，係採總包價法，並非依台頂公
    司支出之工作人員薪資結算契約價金，且如台頂公司完成規
    定之稽核認證作業，並提報稽核認證作業成果統計分析報告
    經告訴人認可後，告訴人即應給付該期之價金。復觀諸本案
    契約內，並無關於台頂公司倘未維持原先之現場稽核人員11
    人，告訴人即得不給付或減少給付價金之規定(見置於卷外
    之本案契約書)。
　⒊綜合前述，被告2人即使未藉附表所示文件函報鄞秀育自108
    年4月3日起為現場稽核人員，台頂公司之現場稽核人員人數
    仍符合本案契約要求之至少10人，且本案契約價金結算方式
    係採「總包價法」，告訴人尚不得因此不給付或減少給付價
    金，亦即，被告2人為上開函報與否，均不影響本案契約價
    金給付條件之成就，而被告2人分別為本計畫之主持人、承
    辦人，對此當知之甚詳，故自難認被告2人為上開函報時，
    其等主觀上有何欲藉此向告訴人詐取本案契約價金之詐欺取
    財犯意或為台頂公司不法所有之意圖。
　㈣有關本案難認告訴人給付本案契約價金，係因被告2人為上開
    函報，告訴人因此准予備查所致一情，茲述如下：
  ⒈於被告2人函報鄞秀育名義上擔任現場稽核人員期間(即自108
    年4月3日起至同年7月31日止)，台頂公司依本案契約第5條
    第1項第2款規定，而於：⑴108年5月14日發函檢送本計畫之1
    08年3至4月成果統計分析報告向告訴人請款，告訴人於同年
    6月26日函覆台頂公司已匯付該期價金；⑵同年7月12日發函
    檢送本計畫之108年5至6月成果統計分析報告向告訴人請款
    ，告訴人於同年8月5日函覆台頂公司已匯付該期價金 ；⑶同
    年9月11日發函檢送本計畫之108年7至8月成果統計分析報告
    向告訴人請款，告訴人於同年10月8日函覆台頂公司已匯付
    該期價之契約價金等情，此有台頂公司108年5月14日(108)
    台頂字第10806167號函、同年7月12日(108)台頂字第108062
    50號函、同年9月11日(108)台頂字第10806354號函，以及告
    訴人同年6月26日環署基字第1080046184號函、同年8月5日
    環署基字第1080057189號函、同年10月8日環署基字第10800
    75104號函附卷可參(見110年度偵字第17655號卷，下稱偵17
    655卷，該卷第23至290頁)。
　⒉由前揭台頂公司檢送之108年3至4月、5至6月、7至8月成果統
    計分析報告所列受補貼機構稽核認證人員行程彙整表之現場
    稽核人員名單中均未見鄞秀育(見偵17655卷第89至91頁、第
    126至128頁、第131至132頁、第212至214頁、第218至220頁
    )，告訴人卻仍依本案契約給付各該期價金與台頂公司一節
    ，可認告訴人係依據台頂公司是否完成規定之稽核認證作業
    而給付上開各期契約價金，與鄞秀育於該等期間是否為現場
    稽核人員無關。是以，本案難認告訴人給付本案契約價金，
    係因被告2人為上開函報，告訴人因此准予備查所致。  
　㈤至於告訴人之政風室110年4月1日環署政室字第1101042015號
    函雖稱：台頂公司所陳心得報告、隨隊見習心得報告、考核
    表及訓練紀錄等文件，係為符合本案契約之補充規定七、㈠
    、⒊、⑷、B.而給予之資料，以證明業已完成40小時訓練，倘
    未完成該等訓練，則告訴人將不會同意該新聘稽核人員執行
    稽核認證業務，故應屬契約履約項目及支付契約價金之前提
    要件；另依本案契約之服務建議書第十一章「經費需求」，
    稽核人員之每人月薪為3萬元，鄞秀育之任職期間為3月26日
    ，告訴人應給付11萬6,000元，且已給付該價金等語(見他卷
    三第3至4頁)。然而，即使告訴人拒絕鄞秀育為現場稽核人
    員，亦不影響本案契約價金給付條件之成就與否，且告訴人
    就鄞秀育名義上擔任現場稽核人員期間所給付之本案契約價
    金，與鄞秀育於該期間是否為現場稽核人員無關，業如前述
    ，故告訴人上函覆內容，容有誤會，自難憑該函據以推認被
    告2人即有詐欺取財之犯行。
　㈥告訴人111年6月23日環署政字第1111083964號函又稱：台頂
    公司依本案契約第5條第8項規定提報之計畫結案薪資資料，
    倘非虛偽不實，其現場稽核人員(固定成本之「稽核人員/管
    理師」項目)包括鄞秀育在内，投入120人月，倘若未列入鄞
    秀育，則該現場稽核人員項目之投入人月數，無法符合本案
    契約之經費需求，將影響告訴人給付之契約價金等語(見本
    院卷第161至162頁)。惟查：
　⒈本案契約第7條第1項規定之履約期限為「自108年1月1日起至
    109年12月31日止」，第5條第8項規定：「結案時須提供參
    與計畫人員相關薪資證明文件(例：勞、健保投保資料)，併
    同計畫主持人、協同主持人及專案經理投入委辦計畫時數或
    日數確認單，如廠商實際給薪較契約書所載有短少或投入計
    畫總時數或日數未達原編列標準之情事，機關應依短少金額
    於驗收時相對扣款，如廠商實際給薪證明等文件有造假情事
    ，廠商應負一切法律責任」，此有本案契約書足憑(置於卷
    外)。據此，台頂公司實際給薪是否短少，或投入人力是否
    未達標準，乃告訴人是否得依短少金額於驗收時相對扣款之
    問題，而與告訴人先前給付各期價金所憑乃台頂公司是否完
    成規定之稽核認證作業者無涉，是已難遽以台頂公司於結案
    時(即本案契約履約期限末日109年12月31日以後)提出之結
    案薪資資料，推認被告2人於108年4月9日所為上開函報係屬
    詐欺取財。
　⒉況且，本案契約之服務建議書第十一章「經費需求」之表11.
    3-1「每年度人事費-平均薪資」記載「固定成本之工程師/
    資深稽核人員」平均月薪3萬8,000元、每年投入24人月(故2
    年為48人月)，「固定成本之稽核人員/管理師」平均月薪3
    萬元、每年投入60人月(故2年為120人月)；表11.3-2「本計
    畫人力工作內容」記載「工程師/資深稽核人員/稽核人員/
    管理師」之工作內容均為「負責實地稽核業務、規劃作業程
    序、相關文書審核及稽核認證量核發、文書審核業務及專案
    資料檔案管理、物料流向查核及相關報告撰寫等」；以及台
    頂公司所提本計畫之結案薪資資料記載「現場稽核人員(固
    定成本之工程師/資深稽核人員)」於2年共投入58.1人月、
    「現場稽核人員(固定成本之稽核人員/管理師)」於2年共投
    入120人月(包含鄞秀育於108年投入0.5人月)等節，有本案
    契約書(置於卷外)、該結案薪資資料可憑(見本院卷第173至
    174頁)。由此可知，「固定成本之工程師/資深稽核人員」
    及「固定成本之稽核人員/管理師」均屬現場稽核人員，其
    工作內容相同，僅係職稱、平均月薪有所不同，若台頂公司
    以薪資較高之「固定成本之工程師/資深稽核人員」投入人
    月，取代薪資較低之「固定成本之稽核人員/管理師」投入
    人月，應無實際給薪短少或投入人力未達標準之問題。因此
    ，依上開台頂公司結案薪資資料，台頂公司就「現場稽核人
    員(固定成本之稽核人員/管理師)」於2年共投入120人月，
    即使應扣除有爭議之鄞秀育0.5人月部分，而認不足120人月
    之標準，惟台頂公司就薪資較高之「現場稽核人員(固定成
    本之工程師/資深稽核人員)」於2年共投入58.1人月，較48
    人月之標準超過10.1人月，遠逾鄞秀育之0.5人月，自難認
    台頂公司有何實際給薪短少或投入人力未達標準之問題。從
    而，告訴人上函所認，亦有誤會，更無法據此認為被告2人
    有何詐欺取財犯行。 　　
  ㈦綜上，被告2人此部分被訴詐欺取財之犯行，尚屬不能證明，
    本應為無罪之諭知，惟上開部分倘成立犯罪，與前揭認定被
    告2人成立犯罪部分，有想像競合之裁判上一罪關係，爰就
    此部分不另為無罪之諭知。
據上論斷，應依刑事訴訟法第299條第1項前段，判決如主文。
本案經檢察官朱立豪提起公訴，檢察官高光萱到庭執行職務。
中　　華　　民　　國　　111 　年　　9 　　月　　16　　日
　　　　　　　　　刑事第七庭  審判長法　官　廖建傑
　　　　　　　　　                  法  官  吳旻靜
　　　　　　　　　                  法  官  蘇宏杰
以上正本證明與原本無異。 
如不服本判決應於收受送達後20日內向本院提出上訴書狀，並應
敘述具體理由；其未敘述上訴理由者，應於上訴期間屆滿後20日
內向本院補提理由書（均須按他造當事人之人數附繕本）「切勿
逕送上級法院」。告訴人或被害人如對於本判決不服者，應具備
理由請求檢察官上訴，其上訴期間之計算係以檢察官收受判決正
本之日期為準。
                                    書記官  徐鶯尹 
中　　華　　民　　國　　111 　年　　9 　　月　　16　　日
附錄本案論罪科刑法條： 
中華民國刑法第216條
行使第210條至第215條之文書者，依偽造、變造文書或登載不實
事項或使登載不實事項之規定處斷。
中華民國刑法第210條
偽造、變造私文書，足以生損害於公眾或他人者，處5年以下有
期徒刑。
中華民國刑法第215條
從事業務之人，明知為不實之事項，而登載於其業務上作成之文
書，足以生損害於公眾或他人者，處3年以下有期徒刑、拘役或1
萬5,000元以下罰金。
附表：
編號 文件名稱 證據卷頁 1 新進同仁教育訓練心得報告1份 他卷一第89頁 2 新進同仁隨隊見習心得報告2份 他卷一第90至93頁 3 應回收廢棄物廢電子電器及廢資訊物品類稽核人員教育訓練考核表 他卷一第95頁 4 應回收廢棄物廢電子電器及廢資訊物品類新進稽核員教育訓練紀錄 他卷一第96頁